臺灣彰化地方法院刑事判決
111年度訴緝字第55號
公  訴  人  臺灣彰化地方檢察署檢察官  
被      告  黃宗穎



選任辯護人  林聖芳律師
指定辯護人  張家豪律師（民國111年11月16日解除）
上列被告因違反毒品危害防制條例案件，經檢察官提起公訴（11
1年度偵字第4312號、第4615號），本院判決如下：
    主  文
黃宗穎共同販賣第二級毒品，處有期徒刑伍年肆月。
    事  實
一、黃宗穎與林家宏（所為販賣毒品犯行，業經臺灣高等法院臺
    中分院以111年度上訴字第1839號判決在案）均知悉甲基安
    非他命係屬毒品危害防制條例第2條第2項第2款所公告列管
    之第二級毒品，不得持有、販賣，竟共同基於販賣第二級毒
    品以營利之犯意聯絡，先由林家宏與購毒者張文泉約定交易
    毒品之數量、時間、地點後，林家宏再指示黃宗穎於民國11
    1年1月13日晚上10時17分，至彰化縣○○鎮○○路0段000號統一
    超商頂王門市前，販賣新臺幣（下同）1,000元之甲基安非
    他命予張文泉，張文泉當場交付購毒款項1,000元予黃宗穎
    ，黃宗穎再轉交予林家宏。
二、嗣經警報請臺灣彰化地方檢察署檢察官依法向本院聲請對林
    家宏實施通訊監察，而循線查獲。
三、案經彰化縣警察局鹿港分局報請臺灣彰化地方檢察署檢察官
    偵查起訴。
    理  由
一、以下本案所引用被告以外之人於審判外之言詞或書面陳述，
    而不符合刑事訴訟法第159 條之1 至第159 條之4 之規定者
    ，均經本院於審理時當庭直接提示而為合法之調查，檢察官
    、被告及辯護人均不爭執其證據能力，本院審酌前開證據作
    成或取得之情況，並無非法或不當取證之情事，亦無顯不可
    信之狀況，故認為適當而均得作為證據。是前開證據，依刑
    事訴訟法第159 條之5 之規定，皆具有證據能力，先予敘明
    。
二、上開犯罪事實，業據被告黃宗穎於偵訊及本院審理中均坦承
    不諱（見他卷第457頁及其背面，本院卷第190頁），並有證
    人張文泉於警詢、偵訊中之證述，以及共犯林家宏於警詢及
    偵訊中之證述（見警卷第14至17頁，他卷第169、247、511
    頁）在卷可稽，並有彰化縣警察局鹿港分局搜索扣押筆錄、
    扣押物品目錄表、扣押物品及現場照片、監視器翻拍畫面、
    本院111年聲監字第3號、聲監續字第57號通訊監察書、電話
    附表及通訊監察譯文等（見警卷第157至164、179至191、20
    7、221、286頁，本院訴字第499號卷第243至246頁）在卷可
    佐，足認被告前開任意性自白與事實相符。從而，本案事證
    明確，被告前開犯行，堪以認定，應予依法論科。
三、論罪科刑：
  ㈠按甲基安非他命為毒品危害防制條例第2條第2項第2款所列管
    之第二級毒品，不得非法持有、販賣。是核被告黃宗穎所為
    ，係犯毒品危害防制條例第4條第2項之販賣第二級毒品罪。
    被告黃宗穎與共犯林家宏就上開犯行，互有犯意聯絡、行為
    分擔，為共同正犯。被告黃宗穎販賣甲基安非他命，而持有
    該毒品之低度行為，為販賣之高度行為所吸收，不另論罪。
  ㈡刑之減輕事由：
    ⒈按毒品危害防制條例第17條第2項規定「犯第4條至第8條之
      罪於偵查及審判中均自白者，減輕其刑」，旨在鼓勵毒犯
      自白認罪，以開啟其自新之路；又自白係對自己之犯罪事
      實全部或主要部分為肯定供述，即使時日、處所、行為態
      樣等非構成犯罪事實之要素略有不符，亦不影響其為自白
      （最高法院99年度臺上字第5731號判決意旨參照）。經查
      ，被告黃宗穎就上開販賣第二級毒品犯行，迭於偵查及本
      院審理中均坦承犯行，業如前述，符合毒品危害防制條例
      第17條第2項之規定，自應依該規定減輕其刑。
    ⒉另辯護人再請求就被告販賣甲基安非他命，併依刑法第59
      條減輕其刑部分，然本院慮及販賣甲基安非他命，助長毒
      品氾濫，並衍生諸多家庭、社會乃至犯罪問題，而其法定
      刑，依毒品危害防制條例第4條第2項規定為「無期徒刑或
      十年以上有期徒刑，得併科新臺幣一千五百萬元以下罰金
      」，於依毒品危害防制條例第17條第2項減輕其刑後，其
      最低刑度為5年，兩相權衡，本院認並無情輕法重之情，
      自無依該規定予以酌減其刑之必要。是以，辯護人前開主
      張，洵屬無據，而無可採。
  ㈢爰審酌被告所為販賣第二級毒品，使毒品氾濫，嚴重危害國
    人身心健康，危害社會程度匪淺，所為實不足取；並審酌被
    告犯後於偵查及本院審理中坦承犯行之犯後態度，再參酌被
    告該次販賣毒品之對象、數量及金額，暨檢察官未主張被告
    構成累犯或應加重其刑之事項、被告之前科品行、智識程度
    、生活狀況、被告與共犯林家宏上開犯行之分工，共犯林家
    宏居主導地位、被告係聽從林家宏指示前去交付毒品、收取
    價金等一切情狀，量處如主文所示之刑，以資儆懲。
四、沒收：
　㈠扣案之VIVO手機1支（內含門號0000000000號、0000000000號
    SIM卡），雖為被告所有，惟與本案無直接關聯性，爰不為
    沒收之宣告。
　㈡被告黃宗穎與共犯林家宏共犯上開犯行，雖係由被告出面交
    付毒品並收取價金，然所收取之價金業已轉交予共犯林家宏
    收受，業經前所認定，復查無其他證據足認被告有何犯罪所
    得，是以，既無販賣毒品所得，即無從為犯罪所得之沒收，
    附此敘明。
據上論斷，應依刑事訴訟法第299條第1項前段，判決如主文。
本案經檢察官余建國提起公訴，檢察官楊閔傑到庭執行職務。
中　　華　　民　　國　　111 　年　　12　　月　　20　　日
                  刑事第四庭    審判長法官  余仕明
                                法      官  許家偉
                                法      官  林怡君
以上正本證明與原本無異。
如不服本判決應於收受判決後20日內向本院提出上訴書狀，並應
敘述具體理由。其未敘述上訴理由者，應於上訴期間屆滿後20日
內向本院補提理由書(均須按他造當事人之人數附繕本)「切勿逕
送上級法院」。
中　　華　　民　　國　　111 　年　　12　　月　　20　　日
                                書  記  官  馬竹君
附錄本案論罪科刑法條：
毒品危害防制條例第4條
製造、運輸、販賣第一級毒品者，處死刑或無期徒刑；處無期徒
刑者，得併科新臺幣3千萬元以下罰金。
製造、運輸、販賣第二級毒品者，處無期徒刑或10年以上有期徒
刑，得併科新臺幣1千5百萬元以下罰金。
製造、運輸、販賣第三級毒品者，處7年以上有期徒刑，得併科
新臺幣1千萬元以下罰金。
製造、運輸、販賣第四級毒品者，處5年以上12年以下有期徒刑
，得併科新臺幣5百萬元以下罰金。
製造、運輸、販賣專供製造或施用毒品之器具者，處1年以上7年
以下有期徒刑，得併科新臺幣1百50萬元以下罰金。
前五項之未遂犯罰之。